【裁判字號】    90,上訴,682
【裁判日期】    901116
【裁判案由】    偽造有價證券等
【裁判全文】
臺灣高等法院刑事判決                              九十年度上訴字第六八二號
    上  訴  人
    即  被  告  丙○○
    選任辯護人  郁旭華
右上訴人因被告偽造有價證券等案件，不服臺灣台北地方法院八十八年度訴字第一六
一七號，中華民國八十九年七月三十一日第一審判決（起訴案號：臺灣台北地方法院
檢察署八十七年度偵字第一○四四八號）提起上訴，本院判決如左：
    主  文
原判決撤銷。
丙○○無罪。
    理  由
一、公訴意旨略以：丙○○基於概括犯意，意圖供行使之用，連續於八十六年四月間
    ，偽造八十六年四月份之統一發票第四獎中獎發票第ＨＦ00000000、Ｈ
    Ｆ00000000、ＨＦ00000000、ＨＦ00000000號等四紙
    ，連續於八十六年六月三十日持向萬通銀行、八十六年六月十八日持向泛亞銀行
    台南分行、八十六年六月三十日持向（起訴書漏載：泛亞銀行台南）分行、八十
    六年六月十八日持向萬通銀行詐領每紙新台幣（以下同）四仟元之獎金，因認被
    告丙○○有刑法第二百零一條第一、二項之偽造有價證券及行使偽造有價證券
    之犯行等語。
二、公訴人認被告有上開罪嫌，無非係以扣案「偽造」之中獎統一發票為証，原審
    變更起訴法條，並依連續犯裁判上一罪關係，擴張起訴範圍認被告明知上開中獎
    之統一發票及如附表編號五至二十七之中獎統一發票均係來路不明之變造統一發
    票，卻先後持以行使向不同銀行兌領詐財，因認被告犯有連續行使變造統一發票
    私文書之犯行，則係以：有扣案二十七紙變造之統一發票為証。該發票經財
    政部及法務部調查局確認為變造。扣案如附表所示之統一發票上所使用之「丙
    ○○」印文，經原審法院以肉眼比對結果，認與被告丙○○於八十五年三月十三
    日向台北市大安區戶政事務所領取補發國民身分證時所使用之印章相符。被告
    丙○○於原審八十九年三月二十一日調查中自承確曾刻用如統一發票上之印章使
    用，足見如附表所示統一發票上之「丙○○」印文應為其所有。扣案如附表所
    示之統一發票上「丙○○」之署押，經原審以肉眼核對被告丙○○於另案台灣嘉
    義地方法院及原審筆錄上簽名之結果，其歷次簽名之筆鋒走勢，應係出自同一人
    手。被告丙○○就其所辯身分証曾交付予王健文申辦信用卡之交付及取回時間
    先後所述互有出入，被告所辯尚不可採。扣案如附表所示統一發票之兌領地點
    ，多係位於台南地區，且兌領時間均集中於八十六年六、七月間，而被告丙○○
    於原審八十九年三月二十一日調查中自承業已搬至台南居住近四年等情，足見扣
    案如附表所示之統一發票應係被告丙○○所兌領無訛等事証，為認定被告有罪之
    依據。
三、按認定犯罪事實所憑之証據，雖不以直接証據為限，間接証據亦包括在內，然而
    無論直接証據或間接証據，其為訴訟上之証明，須於通常一般之人均不致有所懷
    疑，而得確信其為真實之程度者，始得據為有罪之認定。最高法院七十六年台上
    字第四九八六號判例意旨載有明文。訊據被告丙○○堅決否認有何行使如附表所
    示統一發票之犯行，辯稱：其身分證曾於八十六年六月間與乙○○、蔡雅雯三人
    將身分証交給王健文辦理信用卡，約一、二個月才將身分証還伊，最後伊三人都
    沒有辦成信用卡，印象中有將印章交給王健文，但有無交印章，現在忘記了。電
    話0000000號及0000000號之電話均不是伊所有，0000000
    是伊家以前的舊電話，王健文說要辦信用卡時就是給這支舊電話等語。
四、本件扣案之變造中獎統一發票二十七紙（附於証物袋內），固經財政部賦稅署判
    斷係經變造，並經法務部調查局鑑定確認係經變造，此有財政部賦稅署八十八年
    十二月九日台稅六發第○八八○四○○○○四號函（原審卷(一)第七十六、七十七
    頁）及法務部調查局八十九年四月十日（八九）陸(二)字第八九○二二六六八號鑑
    定通知書乙份（原審卷(一)第二二三頁）在卷可按；且扣案變造之統一發票背面領
    獎收據欄內，雖均載明中獎人係被告丙○○，亦載有被告之身分証字號、住址及
    電話號碼，但被告堅決否認有持各該變造之中獎統一發票前往領獎，並辯稱其身
    分証正本曾於八十六年六月間因申請信用卡而交付他人，致身分証正本離開本人
    持有一段時間，則被告之身分証正本是否曾離開本人身邊，致他人有冒用之機會
    ，被告是否確係親自前往銀行領取各該中獎發票獎金或授權他人持被告之身分証
    件領取等問題，因事關被告是否確有本件公訴意旨所指之犯罪行為，除各該偽造
    之中獎統一發票外，自需進一步以積極証據資為証明。經查：
  (一)被告確有因委辦銀行信用卡而交付身分証正本與第三人王健文：
    被告於八十七年二月二十日在台灣嘉義地方法院八十六年度訴字第九○二號乙○
    ○被訴偽造文書案中作証時起至本案原審及本院中，均一再抗辯伊曾與乙○○、
    蔡雅雯等人一起將身分証正本交付與第三人王健文代辦銀行信用卡，王健文則未
    於原約定之時間返還身分証等情，被告對委託王健文申辦信用卡，其證件交付及
    取回時間之供述先後略有出入，其先於八十七年二月二十日台灣嘉義地方法院八
    十六年度訴字第九○二號案件調查中證稱：其於八十六年六月間交付身分證辦理
    信用卡，約於一星期後取回證件（見該案卷第七十八頁反面、七十九頁）；於本
    案原審八十九年四月十四日答辯狀中又稱伊於八十六年四月間交付身分證予王健
    文（原審卷(二)第三十八頁）；於原審八十九年五月十日調查中稱：其於八十四年
    五月份交付身分證與甲○○辦理信用卡而於一、二月後始取回證件等語，原審辯
    護人江淑卿律師於同日調查中稱被告丙○○所為前開陳述應為八十六年五月之誤
    （見原審卷(二)第八十三頁正反面）；於本院則又稱伊是在八十六年六月交付身分
    證予王健文（見本院卷第三十頁，九十年三月九日提出之調查證據聲請狀），返
    還時間則或稱約一、二個月後交還（見本院卷第四十四頁，九十年三月二十二日
    調查筆錄），或稱約過四個星期後才交還等語（見本院卷第一一四頁，九十年十
    一月一日審理筆錄），但被告關於確有於八十六年間交付身分証原本予第三人王
    健文代辦信用卡之供述，則始終前後一致，核與證人乙○○於其前所涉與本案情
    節相同之行使偽、變造統一發票情節偽造文書案於嘉義地方法院所提出之答辯狀
    、審理中之陳述（即八十六年度訴字第九○二號）及經本院傳喚到庭訊問時均證
    稱：伊確與被告及蔡雅雯於八十六年六月在台南市一泡沬紅茶店與王健文見面，
    並將身分證交付予王健文，託其辦理信用卡等情節相合，當時被告與乙○○且經
    法院隔離訊問，益見其等之供述真實可信（見該嘉義地方法院卷第二十三頁反面
    、七十五至七十九頁），在該案同一調查期日證人蔡雅雯雖曾證稱伊是在台南市
    ○○街住處交付身分證予王健文，而與被告及證人乙○○二人所供交付身分証之
    地點有出入，惟三人對被告丙○○確有於八十六年六月間將身分證交予王健文乙
    節之供述則相吻合，（見該卷第八十頁反面、八十一頁正反面），足證被告丙○
    ○辯稱伊有於八十六年六月間某日將身分證交付予王健文，委託其辦理信用卡一
    節，應堪採信。
  (二)被告交付身分証正本予王健文之時間應係八十六年六月間某日：
    關於被告何時交付身分証正本予王健文之時間，被告所供時間或有八十六年六月
    間、四月間、五月間等不同之供述，但被告最初係供述八十六年六月間交付，於
    本院中亦為相同之供述，並與証人蔡宗鴻所述之八十六年六月間交付之時間吻合
    ，而證人王健文於九十年五月十八日本院囑託台南地方法院訊問時證稱伊是在八
    十六年年中透過蔡雅雯認識被告（見本院卷第八十六頁），証人蔡雅雯八十七年
    二月二十日於前述嘉義地方法院審理乙○○偽造文書案件時則證稱伊是在八十六
    年六月認識證人王健文等語（見嘉義地方法院八十六年訴字第九○二號卷第八十
    頁），由是可知被告應係在八十六年六月間始透過蔡雅雯認識王健文，則被告自
    不可能於八十六年六月以前將身分證交付予王健文，準此，關於被告曾稱八十四
    年五月或八十六年四月交付身分證予王健文云云，顯係因時間經過，一時記憶錯
    誤所致，而無可採，亦不得以此即據為不利被告之認定。被告所供係於八十六年
    六月間某日交付身分証正本予王健文一節，即足採信，而堪認定。
  (三)被告係於交付王健文身分証後約一個月始取回該身分証正本：
    關於被告取回身分證之時點供述雖前後有所出入，但就被告供述內容可知，當時
    係一段時間經過後始取回身分證，則前後一致，其所稱大約一、二個星期至一、
    二個月間，因時隔已久，且當時未能預見事後有糾紛發生，致未特別記憶，亦符
    合常情，故被告先後陳稱「一個星期」、或「一、二個月」、或「四個星期」云
    云，尚非離譜，佐以證人乙○○於八十七年三月二十七日嘉義地方法院審理八十
    六年訴字第九○二號乙案時供稱王健文「將近一個月」才返還身分證件（見該案
    卷第一○四頁）及九十年四月二十三日本院調查時證稱：「後來一到二個月後丙
    ○○才拿我的身分證給我，不是甲○○給我的，是被告丙○○拿給我的。」（見
    本院卷第六十六頁）等語，可知王健文返還身分証之時間以一個月左右較為可採
    。
  (四)證人王健文於九十年五月十八日本院囑託台南地方法院訊問時證稱：「認識（乙
    ○○），因為當初我的朋友拿這些發票給我說可以兌換，叫我拿這些發票給我的
    朋友，所以我有拿發票給被告及蔡雅雯、乙○○三人，但我沒有拿他們的身分證
    去銀行兌獎」、「我確信當時丙○○並不知道統一發票是偽造」等語（本院卷第
    八十七頁、第八十八頁），於乙○○被訴與本案相同情節之偽造文書案中，經查
    出以乙○○名義領取之偽造中獎統一發票上字跡與王健文之字跡相同時，証人王
    健文更稱：「（發票是你寫的嗎？）我寫好後乙○○去領的。我認識蔡雅雯，她
    和乙○○去一起，他們要我寫的」等語（八十六年訴字第九○二號卷第一○五頁
    正反面），由是益見証人王健文確經手各該領取中獎獎金之統一發票無誤。
  (五)被告雖坦承八十五年三月十三日補領國民身分證所蓋留存於台北市大安區戶政事
    務所國民身分證製發登記簿上之被告印文係其所有之印文（影本見原審卷(一)第一
    九五頁及原審卷(二)第八十三頁背面），但扣案二十七張統一發票經本院送請法務
    部調查局以特徵比對法及重疊比對法鑑定結果，認為除乙紙（HF00000000）未蓋
    印文外，其餘二十六紙背面所蓋「丙○○」印文與被告八十五年三月十三日補領
    國民身分證所蓋留存於台北市大安區戶政事務所國民身分證製發登記簿原本（影
    本見原審卷(一)第一九五頁）上之印文均不相同，此有法務部調查局九十年四月十
    九日（九○）陸(二)字第九○○二○六三七號鑑定通知書在卷為憑（本院卷第五十
    八頁），準此，本件扣案統一發票背面領獎收據欄中獎人簽章處所蓋之印文，應
    非被告所有，至為明確，原審謂：扣案如附表所示之統一發票上所使用之「丙○
    ○」印文，經原審法院以肉眼比對結果，認與被告丙○○於八十五年三月十三日
    向台北市大安區戶政事務所領取補發國民身分證時所使用之印章相符云云，顯屬
    無據。
  (六)扣案二十七張統一發票背面「丙○○」之署押，經本院先後三次將台北市大安區
    戶政事務所國民身分證製發登記簿正本乙紙（其上有被告親自簽名之字跡）、台
    灣嘉義地方法院八十六年度訴字第九○二號及本案原審第二卷各乙宗（其內有被
    告在該案親任証人受訊時之簽名）、被告當庭書寫之筆跡四紙及扣案統一發票二
    十七張送請法務部調查局鑑定上述資料所留存「丙○○」簽名之筆跡是否相符，
    惟法務部調查局以各該資料上之參考字跡多為案發後之正楷當庭筆跡，與扣案二
    十七張統一發票背面「丙○○」之簽名係以行草書字體書寫之式樣不一致，依現
    有資料無法進行比對等語，此有該局九十年四月十九日（九○）陸(二)字第九○○
    二○六三七號鑑定通知書乙紙（本院卷第五十八頁）、及九十年六月七日（九○
    ）陸(二)字第九○○三二五二一號、九十年七月二十六日（九○）陸(二)字第九○○
    四三九○○號函二紙（本院卷第九十、九十二頁）在卷可稽。經本院要求被告提
    供案發前後之簽名書件，被告稱均無留存，本院再函請財政部台北市國稅局大安
    稽徵所提供被告八十八年及八十九年度綜合所得稅申報資料，亦經該所函覆查無
    任何資料可稽，有該所九十年八月二十日財北稅大安徵字第九○○二○七九七號
    函在卷可按（本院卷第九十五頁），被告於本院審理時並稱伊十七歲即結婚，並
    無任何工作紀錄，也無報稅資料，在銀行也無任何戶頭等語（詳本院一一三頁審
    理筆錄），因此，本院實無從取得被告平日書寫姓名之字跡送請鑑定，依法務部
    調查局都無法鑑定該扣案偽造中獎發票上簽名是否與被告之真正簽名相合，原審
    竟謂扣案統一發票上「丙○○」之署押，經原審以肉眼核對被告丙○○於另案台
    灣嘉義地方法院及原審筆錄上簽名之結果，其歷次簽名之筆鋒走勢，應係出自同
    一人手云云，顯乏依據，而不可採，原審因而認定扣案變造之中獎統一發票確係
    被告書寫兌領云云，亦屬無據，而無可採。
  (七)扣案二十七紙偽造中獎發票所載地址除均有記載被告台北市戶籍地之住址外，尚
    有一紙另再記載「台南市○○路七號五樓」者（詳扣案証物袋內發票），按凡持
    有被告身分証之人，均能知悉被告身分証上記載之地址（即戶籍地址）為何，固
    持被告身分証領取獎金時能在扣案發票上記載被告戶籍地址一節，尚不能據以証
    明領取發票獎金者必為被告本人，而「台南市○○路七號五樓」之地址，經本院
    函查結果，台南市並無該門牌號碼，此有台南市西區戶政事務所九十年五月二日
    南市西戶明字第一五○二號書函在卷足憑（詳本院卷第七十三頁），此亦與被告
    所稱其在台南之住址為台南市○○街二六○號者無關（見原審卷(二)第十六頁反面
    ），自不能以該被告戶籍址或「台南市○○路七號五樓」之記載，証明係被告前
    往兌領。
  (八)扣案統一發票背面所載電話號碼分別有「（○六）0000000」、「（○四
    ）0000000」、「0000000」、「（○五）00000000」、
    「0000000」、「（○二）0000000」等號碼，除其中乙紙所載之
    「（○二）0000000」號碼於案發時為被告台北住所即被告母親蔡春琴所
    申請使用外，其餘電話號碼均與被告無關，此有中華電信股份有限公司北區分公
    司台北南區營運服務中心八十八年十二月八日南服四87字第五二六號函及附件（
    詳原審卷(一)第四十八、四十九頁）、中區分公司北台中營運處八十八年十二月十
    三日中北服字第88C0600461號函（原審卷(一)第五十六頁）及中區電信分公司九十
    年五月四日中行一第90C8200547號函（本院卷第七十四頁）、台南營運處八十八
    年十二月六日南服一字第88C0600776號函及檢送資料（原審卷(一)第五十七、五
    十九頁）及南區電信分公司九十年五月八日南行一字第90C8200508號函附件（本
    院卷第七十八、七十九頁）、嘉義營運處八十八年十二月四日（八八）嘉營一字
    第88C0700395號函及檢送資料（原審卷(一)第六十至六十二頁）、南區電信分公司
    九十年五月八日南行一字第90C8200508號函附件（本院卷第七十八、七十九頁）
    、南區電信分公司九十年五月八日南行一字第90C8200508號函附件（本院卷第七
    十八、七十九頁）、八十九年一月二十五日信運二字第89C7700221號函（原審卷
    (一)第一六一頁）等在卷可佐。以扣案偽造發票上所留電話號碼大多與被告無關，
    及電話號碼分別有台北、台中及台南等處之區域號碼，更足見領取該發票獎金之
    人極有可能與被告無關。況發票上「（○二）0000000」電話號碼雖係被
    告於案發時在台北戶籍地之電話，為被告所自承（見原審卷(二)第十六頁），但被
    告於八十九年五月十日原審調查時及九十年四月二十三日本院調查時均已供稱交
    付身分證予王健文為其辦理銀行信用卡時，有交付身分証並留台北之電話號碼給
    王健文等語（見原審卷(二)第八十三頁、本院卷第六十二頁），且經証人莊鴻宗、
    蔡雅雯於台灣嘉義地方法院八十六年度訴字第九○二號案審理中供証明確（詳該
    九○二號卷第二十三頁背面、第七十七頁、第八十頁背面、第八十一頁），自堪
    認定，則有人自王健文處持有被告之身分証及知悉被告台北住所之「（○二）0
    000000」電話號碼，而填留於本件兌領之變造發票上，自屬可能，是尚不
    足以扣案發票中有被告戶籍址之電話，即為不利被告之認定。
  (九)台灣嘉義地方法院八十六年訴字第九○二號證人乙○○被訴詐領偽造中獎統一發
    票乙紙，經查其領獎收據背面中獎人填寫之簽名、地址等筆跡與王健文在嘉義地
    方法院八十六年度訴字第九○二號案到庭作證時當庭所簽之簽名及地址等筆錄相
    同，有法務部調查局八十七年三月十日陸(二)字第八七○一三六三○號鑑定通知
    書乙紙可憑（詳台灣嘉義地方法院八十六年訴字第九○二號卷第九十三頁），然
    證人王健文否認冒用被告及證人乙○○身分證兌領統一發票，其初於台灣嘉義地
    方法院八十六年訴字第九○二號案中否認變造之中獎發票上字跡為其所寫，俟該
    審法院提示前述法務部鑑定通知書後，證人王健文始改稱：「我寫好後乙○○去
    領的。我認識蔡雅雯，她和乙○○去一起，他們要我寫的。」、「（問：你怎知
    是乙○○去領？）我陪他去領的。」等語（詳上開八十六年訴字第九○二號卷第
    一○五頁正反面），由是已見證人王健文否認持用乙○○或被告身分証以行使變
    中獎統一發票云云，顯有不實，而難採信。証人王健文雖於九十年五月十八日本
    院囑託台南地方法院訊問時證稱：「我確信統一發票內有我們四人的筆跡，因為
    我曾經在統一發票上面寫上被告、蔡雅雯的名字，鑑定筆跡就可以知道結果，且
    可以調閱銀行錄影帶看何人去領獎。」云云（本院卷第八十七頁），除可証明証
    人王健文可能自行填載被告及乙○○之姓名於變造之中將統一發票上外，尚不能
    以其否認收取被告身分証或印章及否認領取扣案變造之中獎統一發票獎金等証詞
    ，即據為不利被告之認定。
  (十)原審判決謂被告丙○○於原審八十九年三月二十一日調查中自承確曾刻用如統一
    發票上之印章使用云云，並以此斷定如附表所示統一發票上之「丙○○」印文應
    為其所有，但查被告於原審該次訊問時係稱：「（對卷內丙○○所兌領發票影本
    背面印章有何意見？）我有刻這種字體的印章」（原審卷(二)第十六頁反面），並
    非坦承該變造之中將統一發票上印章為其所刻，要甚明確，原審如上判斷，顯有
    疏誤，而無可採。
  (十一)本件涉案發票兌領地點多為台南地區，兌領時間集中於八十六年六、七月間，核
    與被告交付身分証予王健文辦理信用卡之時間吻合，且王健文本為台南人士，有
    卷附資料足憑，則本件發票於八十六年六、七月間遭人於台南地區以被告名義冒
    用兌領，亦甚吻合，自不能以被告居住於台南四年餘之事實，即斷定扣案變造之
    中獎發票為被告所兌領，此外，扣案變造之統一發票如係被告領取，被告豈有填
    載自己姓名、住址、電話等詳細資料以方便追訴之理。
五、綜上所述，本件並查無超越合理可疑程度之積極証據，足以証明被告確有本件偽
    造或變造中獎統一發票及持以詐取獎金之犯行，本件屬不能証明被告犯罪。被告
    上訴否認犯罪，為有理由，原審未加詳查，逕為被告有罪之諭知，核有未洽，無
    可維持，應將原判決撤銷改判，並依法為被告無罪之諭知。
據上論結，應依刑事訴訟法第三百六十九條第一項前段、第三百六十四條、第三百零
一條第一項，判決如主文。
本案經檢察官賴俊雄到庭執行職務。
中      華      民      國    九十      年     十一     月     十六     日
                              台灣高等法院刑事第二十三庭
                                    審判長法  官  黃  瑞  華
                                          法  官  吳      燦
                                          法  官  宋      祺
右正本證明與原本無異。
檢察官如不服本判決應於收受送達後十日內向本院提出上訴書狀，其未述上訴之理由
者並得於提起上訴後十日內向本院補提理由書（均須按他造當事人之人數附繕本）。
                                          書記官  黃  嬿  婉
中    華    民    國     九十     年      十一      月      十九        日
附表：
編號  統一發票號碼    發票月份    兌獎金額    兌領日期    兌領行庫
一    HＺ00000000      00.0        0000        00.6.30     萬通商業銀行
                                                          台南分行
二  HＺ00000000      00.0        0000        00.6.18     泛亞商業銀行
                                                          台南分行
三    HＺ00000000      00.0        0000        00.6.30     泛亞商業銀行
                                                          台南分行
四    HＺ00000000      00.0        0000        00.6.18     萬通商業銀行
                                                          台南分行
五    GＺ00000000      00.0        0000        00.7.11     萬通商業銀行
                                                          嘉義分行
六    GＺ00000000      00.0        0000        00.7.9      萬通商業銀行
                                                          新營分行
七    GＺ00000000      00.0        0000        00.7.11     華僑銀行
                                                          嘉義分行
八    GＺ00000000      00.0        0000        00.7.10     上海商業銀行
                                                          大里分行
九    GＺ00000000      00.0        0000        00.7.10     上海商業銀行
                                                          ○港分行
一０  GＺ00000000      00.0        0000        00.7.10     華僑銀行
                                                          台中分行
一一  GＺ00000000      00.0        0000        00.6.30     華僑銀行
                                                          台南分行
一二  GＺ00000000      00.0        0000        00.6.30     華僑銀行
                                                          府城分行
一三  HＺ00000000      00.0        0000        00.6.18     上海商業銀行
                                                          永康分行
一四  HＺ00000000      00.0        0000        00.6.18     第一商業銀行
                                                          大○分行
一五  HＺ00000000      00.0        0000        00.6.30     彰化銀行
                                                          台南分行
一六  HＺ00000000      00.0        0000        00.6.18     華僑銀行
                                          ○○分行
一七  HＺ00000000      00.0        0000        00.6.30     臺灣銀行
                                                          台南分行
一八  HＺ00000000      00.0        0000        00.6.18     大安商業銀行
                                                          台南分行
一九  HＺ00000000      00.0        0000        00.6.18     華僑銀行
                                                          台南分行
二０  HＺ00000000      00.0        0000        00.6.18     華僑銀行
                                                          ○○分行
二一  HＺ00000000      00.0        0000        00.6.18     彰化銀行
                                                          台南分行
二二  HＺ00000000      00.0        0000        00.6.18     台灣銀行
                                                          台南分行
二三  HＺ00000000      00.0        0000        00.6.18     萬通商業銀行
                                                          東台南分行
二四  HＺ00000000      00.0        0000        00.6.30     大安商業銀行
                                                          台南分行
二五  HＺ00000000      00.0        0000        00.6.30     中興銀行
                                                          台南分行
二六  HＺ00000000      00.0        0000        00.6.18     中興銀行
                                                          台南分行
二七  HＺ00000000      00.0        0000        00.7.9      中興銀行
                                                          台南分行


司法院資訊處製作；財團法人民間司法改革基金會備份。
